【裁判字號】    98,交聲,1710
【裁判日期】    980731
【裁判案由】    交管條例聲異
【裁判全文】
臺灣板橋地方法院交通事件裁定
原處分機關  交通部公路總局臺北區監理所板橋監理站
異  議  人
即受處分人  甲○○
上列異議人即受處分人因違反道路交通管理處罰條例案件，對於
交通部公路總局臺北區監理所板橋監理站民國98年 6月23日所為
之板監裁字第裁 41─C00000000號處分，聲明異議，本院裁定如
下：
    主  文
異議駁回。
    理  由
一、按汽車（包括機器腳踏車）駕駛人，行經有燈光號誌管制之
    交岔路口闖紅燈者，處新臺幣（下同）一千八百元以上五千
    四百元以下罰鍰。又汽車駕駛人有上開違規情形者，除依原
    條款處罰鍰外，並予記違規點數三點，原處分機關裁決時之
    道路交通管理處罰條例第五十三條第一項、第六十三條第一
    項第三款分別定有明文。
二、本件原處分認異議人即受處分人甲○○駕駛車號ＢＫＵ─三
    一一號重型機車，於民國九十八年五月十日二十一時二十六
    分許，行經有燈光號誌管制之臺北縣三重市○○○街四二巷
    口闖紅燈，為臺北縣政府警察局三重分局執勤員警攔停當場
    掣單舉發，嗣受處分人於應到案日期前之九十八年五月十五
    日提出申訴，經原處分機關函請舉發機關調查結果，仍認受
    處分人有上開闖紅燈之違規行為，原處分機關乃依道路交通
    管理處罰條例第五十三條第一項、第六十三條第一項第三款
    （原裁決書漏未記載第一項第三款，惟不影響其裁決效力）
    及違反道路交通管理事件統一裁罰基準表規定，裁處罰鍰一
    千八百元，並記違規點數三點。
三、異議意旨略以：伊並沒有闖紅燈，伊過紅綠燈當時是黃燈，
    變紅燈時伊已過白線，所以係闖黃燈云云。
四、經查：本件異議人於前揭時間駕駛車號ＢＫＵ─三一一號重
    型機車，由臺北縣新莊市往三重市方向行駛，行經有燈光號
    誌管制之臺北縣三重市○○○街四二巷口闖紅燈，為警攔查
    並當場掣單舉發之事實，有臺北縣政府警察局九十八年五月
    十日北縣警交大字第Ｃ00000000號舉發違反道路交
    通管理事件通知單影本一紙附卷可稽，復經舉發機關查處屬
    實，此有臺北縣政府警察局三重分局九十八年六月六日北縣
    警重交申字第０九八００二六八五０號函影本一份在卷為憑
    。異議人雖辯稱：伊於紅燈亮起時已越過路口停止線，故係
    闖黃燈並非闖紅燈云云，惟按交通警員製單舉發違反道路交
    通處罰條例所列之違規事實，本質上為行政處分，係公務員
    基於職務上權力，依法就特定之具體事件所為具有公法上效
    果之單方行政行為，基於公務員為公法上行為具有公信力之
    原則，該行政處分當可被推定為真正，其據以依法處分之事
    實認定亦為正確無誤，此公信原則，乃立法者賦予行政機關
    制定違反道路交通事件統一裁罰標準及處理細則，使執勤警
    員得當機處分，以維護交通秩序、安全之行政目的，殊不得
    由異議人任意質疑行政處分之公信力，否則透過公權力行為
    以即時維護交通秩序之行政目的將難以達成。衡諸本件舉發
    員警與異議人素不相識，亦無任何嫌隙可言，應無虛構違規
    事實以陷害異議人之理，此外復無任何證據可證其有何捏造
    事實違法取締之不法情事，而異議人亦未就執勤員警之舉發
    有誤提出具體證據以供調查，因此本院認警員本於維護交通
    秩序、安全職責所為之取締，應屬合法、正確之舉發，且依
    卷附異議人之陳述書所陳：當時剛黃燈變紅燈，一時無法停
    下來的情況下過了紅燈，伊也無法確認自己是否有超過白線
    等語，益徵異議人通過上開路口時燈光號誌確為紅燈無誤，
    其前揭所辯，應屬脫免卸責之詞，不足採信。又按車輛面對
    圓形紅燈表示禁止通行，不得超越停止線或進入路口，道路
    交通標誌標線號誌設置規則第二百零六條第五款第一目規定
    甚明，再參以現行實務上舉發「闖紅燈」行為之認定，係依
    交通部八十二年年四月二十二日交路（八二）字第００九八
    一一號函示辦理如下：「車輛面對圓形紅燈時，仍逕予穿越
    路口至銜接路段，含左轉、直行、迴轉及右轉（依箭頭綠燈
    允許行駛者除外），即視為闖紅燈之行為」，堪認異議人見
    圓形紅燈亮起仍持續行駛穿越路口至銜接路段之行為，確屬
    闖紅燈之違規行為無訛。
五、綜上，異議人於前揭時、地駕車行經有燈光號誌管制之交岔
    路口闖紅燈之違規事證明確，堪以認定，從而，原處分機關
    據以援引前開規定，裁處異議人罰鍰一千八百元，並記違規
    點數三點，於法並無違誤。本件異議為無理由，應予駁回。
據上論斷，應依道路交通案件處理辦法第十九條，裁定如主文。
中    華    民    國    98    年    7     月    31    日
                    交通法庭    法  官  劉  安  榕
以上正本證明與原本無異
如不服本裁定，應於裁定送達後5 日內敘明抗告理由，向本院提
出抗告狀。
                                書記官  陳  盈  真
中    華    民    國    98    年    8     月    3     日


司法院資訊處製作；財團法人民間司法改革基金會備份。
